【裁判字號】    92,訴,684
【裁判日期】    920701
【裁判案由】    違反毒品危害防制條例
【裁判全文】
臺灣臺南地方法院刑事判決                          九十二年度訴字第六八四號
    公  訴  人  臺灣台南地方法院檢察署檢察官
    被      告  甲○○
右列被告因違反毒品危害防制條例案件，經檢察官提起公訴 (九十二年度毒偵字第三
七五號)，本院判決如左：
    主  文
甲○○連續施用第一級毒品，累犯，處有期徒刑壹年；又施用第二級毒品，累犯，處
有期徒刑捌月。應執行有期徒刑壹年陸月。
    事  實
一、甲○○前於民國八十六年間因肅清煙毒條例案件，經台灣高等法院台南分院判處
    有期徒刑三年二月確定，經入監執行於八十八年五月二十七日縮短刑期假釋出監
    ，於假釋期間因施用第二級毒品案件，經觀察勒戒後，認無繼續施用毒品之傾向
    ，經臺灣台南地方法院檢察署檢察官於八十九年九月十六日，以八十八年度偵字
    第一０一六四號不起訴處分確定，另經撤銷假釋，於九十年十二月二十六日執行
    完畢。猶未戒除惡習，基於施用第一級毒品海洛因之概括犯意，自九十一年三月
    間某日起至同年十一月六日止，連續在台南縣歸仁鄉○○村○○路○段四二六號
    住處內，以將海洛因摻水置入針筒注射之方式，施用第一級毒品海洛因多次；復
    另基於施用第二級毒品安非他命之意思，於同年十一月六日晚間七時許之採尿送
    驗前九十六小時內，在不詳處所，施用第二級毒品安非他命。嗣於同日下午三時
    許警方前往台南縣歸仁鄉○○○路二一二巷二號執行搜索，甲○○適與友人在該
    處，經警採尿送驗後，始查悉上情。並經本院以九十二年度毒聲字第五八四號裁
    定送勒戒處所執行觀察勒戒後，認有繼續施用毒品之傾向。
二、案經台南縣警察局永康分局報請臺灣台南地方法院檢察署檢察官偵查起訴。
    理  由
一、訊據被告甲○○固坦承有施用第一級毒品海洛因之犯行，為矢口否認有施用第二
    級毒品安非他命，辯稱：伊當時在台南縣歸仁鄉○○○路二一二巷二號與友人打
    麻將，該處空間很小，可能是朋友們施用安非他命後，伊進去打麻將吸入的云云
    。經查：
（一）關於被告坦承施用海洛因乙節，經採尿送驗，以免疫分析法、薄層層析法檢驗
      結果，有嗎啡及甲基安非他命反應，此有台南縣衛生局尿液檢驗成績書附卷可
      稽，而海洛因經進入人體代謝後係呈嗎啡反應，是被告自白核與上開尿液鑑驗
      結果相符，其施用第一級毒品之犯行洵堪認定。
（二）至被告否認施用第二級毒品安非他命部分，此經前開尿液鑑驗結果呈甲基安非
      他命反應，有前開檢驗成績書在卷可證。而按甲基安非他命經口服投與後約百
      分之七十於二十四小時內自尿中排出，約百分之九十於九十六小時內自尿中排
      出，惟僅憑尿液中呈安非他命陽性反應，並無法確實推算吸食時間距採集時間
      之長短，然最長可能不會超過四日，此業經行政院衛生署藥物食品檢驗局八十
      一年二月八日（八一）藥檢壹字第００一一五六號函示在案，足證被告於採尿
      送驗前九十六小時內確曾施用安非他命。又吸入含有安非他命之二手煙，若非
      長時間與吸用者相向且存心大量吸入吸用者所呼出之煙氣，以二手煙中可能存
      在之低劑量甲基安非他命，應不致在尿液中檢驗出甲基安非他命反應，前經法
      務部調查局第六處以（83）發技一字第一九六０號函函釋明確，而佐以被告於
      警詢時陳稱：伊剛進入上開打麻將處所約十分鐘即遭警搜索等語，則在僅待十
      分鐘又非存心大量吸入（被告自陳在打麻將，應係尋常呼吸情形）之情況下，
      焉能檢驗出甲基安非他命反應，是被告所辯，顯係推諉之詞，不足採信。
（三）被告前於八十六年間因肅清煙毒條例案件，經台灣高等法院台南分院判處有期
      徒刑三年二月確定，經入監執行於八十八年五月二十七日假釋出監，於假釋期
      間因施用第二級毒品案件，經觀察勒戒後，認無繼續施用毒品之傾向，經臺灣
      台南地方法院檢察署檢察官於八十九年九月十六日，以八十八年度偵字第一０
      一六四號不起訴處分確定，另經撤銷假釋，於九十年十二月二十六日執行完畢
      ，其復於九十一年間再犯施用第一級、第二級毒品之罪，經本院以九十二年度
      毒聲字第五八四號裁定送觀察勒戒後，認有繼續施用毒品之傾向，此有前開不
      起訴處分書、台灣高等法院被告全國前案紀錄表、台灣台南看守所附設勒戒所
      「有無繼續施用毒品傾向證明書」在卷可按。
    綜上所述，本件事證明確，被告於五年內再犯毒品危害防制條例第十條之罪，犯
    行堪以認定，應依該條例第二十條第三項規定予以論罪科刑。
二、查海洛因、安非他命分別係毒品危害防制條例第二條第二項第一款、第二款所規
    定之第一級毒品及第二級毒品，核被告所為，係違反毒品危害防制條例第十條第
    一項、第二項之施用第一級毒品、第二級毒品之罪。其多次施用第一級毒品之行
    為，時間緊接、手段相同、觸犯構成要件相同之罪名，顯係基於概括犯意反覆為
    之，為連續犯，應依刑法第五十六條之規定論以一罪，並加重其刑。又其施用第
    一級毒品、第二級毒品之犯行，犯意各別，構成要件不同，行為互殊，應予分論
    併罰。另被告前曾於八十六年間因肅清煙毒條例案件，經台灣高等法院台南分院
    判處有期徒刑三年二月確定，經入監執行於八十八年五月二十七日假釋出監，於
    假釋期間因施用第二級毒品案件，經撤銷假釋，於九十年十二月二十六日執行完
    畢，此有前開台灣高等法院被告全國前案紀錄表在卷可按，其於刑之執行完畢後
    ，五年內再犯本件有期徒刑以上之罪，為累犯，應依刑法第四十七條規定，遞加
    重其刑。爰審酌被告施用毒品，對個人身心戕害甚鉅，且前曾因煙毒案件入監服
    刑，於假釋出監期間，又因施用第二級毒品，經觀察勒戒後，認無繼續施用毒品
    傾向，予以不起訴處分，同時撤銷假釋執行殘刑後，仍無法戒絕毒癮，再度為本
    件犯行等一切情狀，分別量處如主文所示之刑，並定其應執行刑，以資懲儆。
據上論斷，應依刑事訴訟法第二百九十九條第一項前段，毒品危害防制條例第十條第
一項、第二項，刑法第十一條前段、第四十七條、第五十六條、第五十一條第五款，
判決如主文。
本案經檢察官王森榮到庭執行職務。
中      華      民      國      九十二      年     七     月     一     日
                                  臺灣臺南地方法院刑事第五庭
                                          法  官  石家禎
右正本證明與原本無異。
如不服本判決，應於判決送達後十日內，向本院提出上訴狀。
                                          書記官  凌昇裕
中      華      民      國      九十二      年     七     月     一     日
附錄法條：
毒品危害防制條例第十條
施用第一級毒品者，處六月以上五年以下有期徒刑。
施用第二級毒品者，處三年以下有期徒刑。


司法院資訊處製作；財團法人民間司法改革基金會備份。
